【裁判字號】    89,上易,313
【裁判日期】    890315
【裁判案由】    竊盜
【裁判全文】
臺灣高等法院臺南分院刑事判決              八十九年度上易字第三一三號    Ｇ
      上  訴  人
      即  被  告  乙  ○  ○
右上訴人因竊盜案件，不服臺灣臺南地方法院八十八年度易字第三二四六號中華民國
八十九年一月十八日第一審判決（起訴案號：臺灣臺南地方法院檢察署八十八年度偵
字第一三九０四號；移送併併案號：臺灣高雄地方法院檢察署八十八年度偵字第一五
二七一號），提起上訴，本院判決如左：
      主      文
原判決撤銷。
乙○○連續竊盜，累犯，處有期徒刑貳年拾月，應於刑之執行前，令入勞動場所強制
工作年。
扣案之鑰匙壹把沒收。
      事      實
一、乙○○曾於民國八十二年間因竊盜案件，經原審判處有期徒刑二年確定，至八十
    四年六月十三日因縮短刑期假釋期滿執行完畢，復於八十四年十二月間復因竊盜
    案件，經原審判處有期徒刑二年六月確定，入監服刑，嗣經假釋期間，再於八十
    六年三月間再犯竊盜案件，經高雄地方法院判處有期徒刑二年確定，送監執行，
    於八十八年五月二十一日假釋交付保護管束期間（指揮書執行完畢日期為八十八
    年七月十五日），仍不知悔改，為有竊盜犯罪習慣之人，竟意圖為自己不法之所
    有，並基於概括犯意，於民國八十八年五月二十七日七時許，在台南縣歸仁鄉○
    ○路三００號前，竊取劉進福所有ＴＵ－七三八一號自小貨車（價值約新台幣三
    萬元），得手後供己使用，嗣於八十八年六月十五日十八時許，在高雄市○鎮區
    ○道路三十二號前為警查獲；復於八十八年九月二十日在零時許，台南市○○路
    十二巷口，以其自備之鑰匙竊取甲○○所有車牌號碼ＮＨ－七七八五號小貨車，
    得手後將車牌卸下，隔二十分鐘後，再至台南市○○○路附近竊取鄭森中所有Ｕ
    Ｊ－九八二五號車牌，懸掛於竊得之小貨車，嗣至八十八年十一月九日上午十一
    時三十分駕駛該小貨車至台南縣七股鄉大埕村四七六號後產業道路時為警查獲，
    並扣得其所有供犯罪所用之鑰匙一把。
二、案經台南縣警察局佳里分局報請台灣台南地方法院檢察署檢察官偵查起訴暨高雄
    地方法院檢察署檢察官移送原審併案審理。
      理      由
一、右開事實，業據上訴人即被告乙○○於警訊及偵審中坦承不諱，核與被害人甲○
    ○、劉進福於警訊中指陳之失竊情節相符，復有贓物保管收據、「車輛竊盜、車
    牌失竊資料個別查詢報表─查詢車輛認可資料」、台南縣警察局車輛協尋證明單
    各二紙在卷可資佐證，雖被告乙○○於原審辯稱ＵＪ－九八二五號車牌係從廢棄
    車輛卸下，惟經原審函查交通部公路局嘉義區監理所台南監理站結果，該車牌汽
    車車主為鄭森中，有該監理站八十八年十二月八日（八八）嘉監南字第八八一四
    六七七號函在卷可稽，足認該車牌尚未經註銷，仍為鄭森中所管領之車牌，被告
    所竊得之車牌確為他人所有管領之動產無訛，本件事證已臻明確，被告犯行堪以
    認定。
二、核被告意圖為自己不法之所有，而竊取他人之財物，所為係犯刑法第三百二十條
    第一項竊盜罪。其先後三次犯行，時間緊接，犯罪構成要件相同，顯均係基於概
    括之犯意反覆為之，應依連續犯之規定論以一罪並加重其刑。被告竊取劉進福自
    小客車之犯行，雖未為起訴書所論列，惟此與前揭論罪部分為連續犯，屬裁判上
    一罪之同一案件，為起訴效力所及，本院依法自應予以審究。又被告前於八十二
    年間因竊盜案件，經原審判處有期徒刑二年確定，至八十四年六月十三日因縮短
    刑期假釋期滿執行完畢，有被告全國前案紀錄表在卷可按，其於五年之內再犯本
    件有期徒刑以上之罪，為累犯，應依法加重其刑，並依法遞加重之。原審予以論
    罪科刑，並量處有期徒刑貳年拾月，應於刑之執行前，令入勞動場所強制工作參
    年，固非無見。唯查：被告乙○○為有竊盜犯罪習慣之人及扣案之鑰匙壹把，為
    被告所有供犯罪所用之物，惟原審未於事實欄內詳細載明，即有未洽。被告上訴
    意旨認原審量刑過重云云，雖不足採，惟原判決既有可議，自應由本院將原判決
    撤銷改判。爰審酌被告乙○○有多次前科素行非佳、犯罪之動機、目的、手段、
    所生危害、犯罪後態度等一切情狀，量處如主文第二項所示之刑。又被告有如事
    實欄所示之多次竊盜犯行，仍不知悔改，又連續為本件竊盜犯行，顯見被告乙○
    ○為有竊盜犯罪習慣之人，併宣告於刑之執行前，令入勞動場所強制工作三年，
    以矯正其竊盜之惡習。扣案之鑰匙一把係供本件犯罪所用之物，且為被告所有，
    業經被告供明在卷，爰一併依法宣告沒收，附此敘明。
據上論斷，應依刑事訴訟法第三百六十九條第一項前段、第三百六十四條、第二百九
十九條第一項前段，竊盜犯贓物犯保安處分條例第三條第一項第一款、第五條第一項
前段，刑法第五十六條、第三百二十條第一項、第四十七條、第三十八條第一項第二
款，罰金罰鍰提高標準條例第一條前段，判決如主文。
本案經檢察官蘇南桓到庭執行職務。
中    華    民    國      八十九      年      三      月      十五      日
      臺灣高等法院臺南分院刑事第六庭
                                      審判長法官  林    金    村
                                            法官  茆    臺    雲
                                            法官  顏    基    典
右正本證明與原本無異。
不得上訴。
                                      法院書記官  呂    嘉    文
中    華    民    國      八十九      年      三      月     十七       日
附錄本判決論罪科刑法條：
刑法第三百二十條第一項：意圖為自己或第三人不法之所有，而竊取他人之動產者，
                        為竊盜罪，處五年以下有期徒刑、拘役或五百元以下罰金
                        。


司法院資訊處製作；財團法人民間司法改革基金會備份。
